臺灣臺北地方法院刑事判決
110年度簡上字第131號
上  訴  人
即  被  告  林春長


上列被告因違反毒品危害防制條例案件，不服本院刑事庭於中華
民國110年6月9日所為110年度簡字第911號第一審刑事簡易判決
（聲請簡易判決處刑案號：109年度偵字第30840號），提起上訴
，本院管轄之第二審合議庭判決如下：
    主  文
上訴駁回。
    事  實
一、林春長明知甲基安非他命屬毒品危害防制條例第2條第2項第
    2款所列管之第二級毒品，不得非法持有，竟基於持有該毒
    品之犯意，於民國109年11月18日凌晨1時15分許為警查獲前
    某不詳時間，在不詳地點取得甲基安非他命5包(總淨重3.21
    公克)而持有之。嗣警於前述查獲時間，另案持搜索票至臺
    北市○○區○○○路0段0巷00號查緝非法賭博時發現林春長，徵
    得同意搜索後自其車牌號碼000-000號普通重型機車後車輪
    右上方壁殼內側之魔鬼氈上扣得前述毒品、沾有甲基安非他
    命殘渣之塑膠鏟管1支及塑膠夾鏈袋1只(下稱毒品鏟管、毒
    品夾鏈袋)等物而查獲。　　　
二、案經臺北市政府警察局萬華分局報請臺灣臺北地方檢察署檢
    察官偵查後聲請簡易判決處刑。
    理  由
一、本案所引用之供述證據，檢察官、上訴人即被告林春長均未
    爭執各該證據之證據能力，本院審酌該等供述證據作成時情
    況，並無違法取證之瑕疵，與待證事實均具有關聯，以之作
    為證據應屬適當，且檢察官、被告迄至言詞辯論終結前亦未
    就證據能力部分聲明異議。又本案所引用之非供述證據，均
    與本件事實具有自然關聯性，且無證據證明係公務員違背法
    定程序所取得，依刑事訴訟法第158條之4反面解釋，均得為
    證據。
二、上揭事實，業據被告於警詢、偵查及本院審理程序中均坦認
    不諱（見偵卷第15至19、72、158頁、本院卷第157頁），並
    有臺北市政府警察局萬華分局搜索扣押筆錄、扣押物品目錄
    表、臺北市政府警察局萬華分局查獲涉嫌毒品危害防制條例
    毒品初步鑑驗報告單、查獲照片6張、輛詳細資料報表、臺
    北市政府警察局109年北市鑑毒字第371號鑑定書附卷可稽（
    見偵卷第29至31、35、37至39、137頁），及甲基安非他命5
    包、毒品鏟管、毒品夾鏈袋等物扣案可佐，足認被告上開任
    意性自白核與事實相符，應堪採信。本案事證已臻明確，被
    告犯行足堪認定，應依法論科。
三、論罪及對原審判斷之認定：
（一）罪名：核被告林春長所為，係犯毒品危害防制條例第11條
      第2項之持有第二級毒品罪。 
（二）加重其刑：被告前因妨害自由案件，經本院以106年度審
      易字第348號判決判處有期徒刑3月確定；復因持有第二級
      毒品案件，經本院以106年度簡字第2629號判決判處有期
      徒刑3月確定，上開案件所示之罪刑嗣經本院以107年度聲
      字第286號裁定定應執行有期徒刑5月確定，於民國107年9
      月11日易科罰金執行完畢，此有臺灣高等法院被告前案紀
      錄表在卷可參，其於前開有期徒刑執行完畢後，5年內故
      意再犯本案有期徒刑以上之罪，為累犯。被告於受前案徒
      刑執行完畢後，理應心生警惕，然其又於易科罰金執行完
      畢2年餘，即再犯相同罪質之本罪，可徵被告對於刑罰之
      反應力薄弱，參諸司法院釋字第775號解釋意旨，本案不
      因累犯之加重而生罪刑不相當之情形，認有依刑法第47條
      第1項規定加重其刑之必要，而依法加重其刑。
（三）對原審判斷之認定：
　 1、原審認被告所為罪證明確，並審酌被告明知第二級毒品甲
      基安非他命係戕害人之身心健康之物，仍無視於毒品對於
      健康之戕害及國家對於杜絕毒品犯罪之禁令，恣意持有上
      開第二級毒品甲基安非他命，所為誠屬不該，另考量被告
      為警查獲後坦承犯行之犯後態度，兼衡被告之犯罪動機、
      目的、手段，持有毒品之時間、數量等一切情狀，逕以簡
      易判決量處有期徒刑4月，如易科罰金，以新臺幣1,000元
      折算1日；復就沒收部分說明：扣案含有第二級毒品甲基
      安非他命之白色透明晶體5包（含包裝袋5只，驗餘淨重共
      計3.18公克）均沒收銷燬。經核原審認事用法，並無違誤
      ，量刑及沒收諭知亦屬妥適。
　 2、被告雖以罹患心臟病，時常喘氣困難，且無收入依靠政府補助維生，請求從輕量刑云云。惟按，法官於有罪判決如何量處罪刑，甚或是否宣告緩刑，均為實體法賦予審理法官裁量之刑罰權事項，法官行使此項裁量權，自得依據個案情節，參酌刑法第57條所定各款犯罪情狀之規定，於法定刑度內量處被告罪刑；除有逾越該罪法定刑或法定要件，或未能符合法規範體系及目的，或未遵守一般經驗及論理法則，或顯然逾越裁量，或濫用裁量等違法情事之外，並不得任意指摘其量刑違法（最高法院75年台上字第7033號、72年台上字第6696號、72年台上字第3647號判決意旨參照）。且在同一犯罪事實與情節，如別無其他加重或減輕之原因，下級審法院量定之刑，亦無過重或失輕之不當情形，則上級審法院對下級審法院之職權行使，原則上應予尊重（最高法院85年度台上字第2446號判決意旨參照）。準此，第一審法院所為量刑，如非有上揭明顯違法之情事，尚難得以擅加指摘其違法或不當至明。本案原審判決已以被告之責任為基礎，敘明依累犯規定加重其刑，並詳予審酌刑法第57條各款所列情形，為科刑輕重標準之綜合考量，在法定刑度內，斟酌科刑，尚無偏執一端，致明顯失出失入，客觀上不生量刑裁量權濫用或違反比例原則、罪刑均衡原則之情形，核與罪刑相當原則無悖，自無不合。而被告前有多次違反毒品危害防制條例案件紀錄，所為犯行所量之刑度，有逐次加重其刑之情，可見被告未能警惕悔改，被告猶以上開情詞主張原審量刑過重，請求予以輕判云云，難認有據，其上訴為無理由，應予駁回。
據上論斷，應依刑事訴訟法第455條之1第1項、第3項、第368條
判決如主文。
本案經檢察官游忠霖聲請以簡易判決處刑，由檢察官羅儀珊到庭
執行職務。
中　　華　　民　　國　　110 　年　　11　　月　　22　　日
　　　　　　　　　刑事第十一庭  審判長法　官　鄧鈞豪
                                      法  官  林鈺珍
                                      法  官  趙德韻
以上正本證明與原本無異。
不得上訴。
                                      書記官  廖婉君
中　　華　　民　　國　　110 　年　　11　　月　　22　　日
附錄本案論罪科刑法條全文：
毒品危害防制條例第11條
持有第一級毒品者，處3年以下有期徒刑、拘役或新臺幣30萬元
以下罰金。
持有第二級毒品者，處2年以下有期徒刑、拘役或新臺幣20萬元
以下罰金。
持有第一級毒品純質淨重10公克以上者，處1年以上7年以下有期
徒刑，得併科新臺幣100萬元以下罰金。
持有第二級毒品純質淨重20公克以上者，處6月以上5年以下有期
徒刑，得併科新臺幣70萬元以下罰金。
持有第三級毒品純質淨重5公克以上者，處2年以下有期徒刑，得
併科新臺幣20萬元以下罰金。
持有第四級毒品純質淨重5公克以上者，處1年以下有期徒刑，得
併科新臺幣10萬元以下罰金。
持有專供製造或施用第一級、第二級毒品之器具者，處1年以下有期徒刑、拘役或新臺幣10萬元以下罰金。